【裁判字號】    92,交聲,483
【裁判日期】    920630
【裁判案由】    聲明異議
【裁判全文】
臺灣臺中地方法院交通事件裁定                    九十二年度交聲字第四八三號
     原處分機關     交通部公路總局台中區監理所
     異議人即
     受處分人       甲○○
右列受處分人因違反道路交通管理處罰條例案件，對於交通部公路總局台中區監理所
九十二年四月十四日所為之裁決（中監違字第裁六○─ＧＣ0000000號裁決書
），聲明異議，本院裁定如左：
    主  文
異議駁回。
    理  由
一、原處分機關略以：異議人即受處分人甲○○，於九十二年一月一日十六時四十分
    許，因其駕駛車號Ｘ六─二五○一號自用小客車，在台中市○○○路禁止臨時停
    車處所停車之違規事實，經台中市警察局第六分局員警以採證照片依法逕行舉發
    ，受處分人依限期提出申訴，經向原舉發機關查證違規屬實，該所遂於九十二年
    四月十四日以中監違字第裁六○─ＧＣ0000000號裁決書，裁處受處分人
    違反道路交通管理處罰條例第五十六條第一項第一款之規定，處罰鍰新台幣九百
    元整，逾期則依違反道路交通管理事件統一裁罰標準表及裁決書處罰主文裁處，
    於法並無不合等語。
二、本件受處分人甲○○則以：其停車處後方有一攤販佔用可停車位，致使其停車空
    間被佔用三分之一，被擠向前方，車身前三分之一壓線而遭開單，攤販不應放任
    佔用停車位，爰聲明異議云云。
三、按汽車駕駛人停車時，有在禁止臨時停車處所停車之情形者，處新台幣六百元以
    上一千二百元以下罰鍰；又按汽車停車時，應依禁止臨時停車處所不得停車之規
    定。道路交通管理處罰條例第五十六條第一項第一款及道路交通安全規則第一百
    十二條第一項第一款與違反道路交通管理事件統一裁罰標準表分別定有明文。經
    查：本件受處分人於九十二年一月一日十六時四十分許，因其駕駛Ｘ六─二五○
    一號自用小客車，在台中市○○○路禁止臨時停車處所停車之違規事實，經台中
    市警察局第六分局員警以採證照片依法逕行舉發等情，非但為受處分人於異議狀
    所不爭執，並有台中市警察局第六分局舉發之違反道路交通管理事件通知單一紙
    、採證照片一張與裁決書一份在卷可稽。雖受處分人辯稱：其停車處後方有一攤
    販佔用可停車位，致使其停車空間被佔用三分之一，被擠向前方，車身前三分之
    一壓線而遭開單，攤販不應放任佔用停車位云云。惟經本院審酌卷內之採證照片
    及台中市警察局第六分局九十二年二月二十一日中分六交字第○九二○○○六三
    五三號函顯示，受處分人之車輛明顯停放在於紅線上及不依順向停車，違規屬實
    。再者，本條文意旨係為道路交通管理、維護道路順暢，供公眾或車輛通行，以
    免妨礙人、車之通行而設，受處分人之車輛明顯不依順向停放於禁止臨時停車處
    所，已違反該條文之規定。至於該處所後方是否有他車違規佔用停車位，係道路
    主管機關對其違規行為依法舉發裁處之問題，要與受處分人本件違規行為無關。
    且其本得自由選擇不停車於該處，仍執意違規停車於紅線上，竟以停車空間被佔
    用三分之一，被擠向前方，車身前三分之一壓線云云置辯，要無可採。是本件受
    處分人於上開時、地之違規停車事實，已堪認定。本院經查亦無任何證據足資證
    明值勤警員有捏造事實或違法取締之情事，則執勤警員本其加強道路交通管理、
    維護交通秩序、確保交通安全職責所為之逕行舉發，自應受到合法、正確而真正
    之推定，受處分人空言指摘原舉發不當尚屬無據。從而，原處分機關據以援引上
    開規定，裁處罰鍰新台幣九百元整，逾期則依裁決書處罰主文規定處罰，並無不
    當，本件異議為無理由，應予駁回。
四、據上論斷，應依道路交通管理處罰條例第八十七條、道路交通案件處理辦法第十
    九條，裁定如主文。
中      華      民      國    九十二    年      六      月     三十     日
                                        臺灣臺中地方法院交通法庭
                                            法  官    許  金  樹
右正本證明與原本無異。
如不服本裁定應於送達後五日內向本院提出抗告狀。
                                            書記官
中      華      民      國    九十二    年      六      月     三十     日


司法院資訊處製作；財團法人民間司法改革基金會備份。
